臺灣臺中地方法院刑事判決　95年度易字第3093號
公　訴　人　臺灣臺中地方法院檢察署檢察官
被　　　告　丙○○
上列被告因竊盜案件，經檢察官提起公訴（95年度偵字第10799
號），本院判決如下：
    主    文
丙○○連續攜帶兇器竊盜，處有期徒刑捌月。
    犯罪事實
一、緣丙○○於民國九十五年四月十日受乙○○之僱請，負責清
    運位在臺中市○區○○路一六七號七樓之四倉庫內之廢棄物
    ，由於丙○○本身亦向乙○○承租該址九樓之七，因而得知
    該址之十一、十二樓各房間均無人居住且裝設之冷氣閒置未
    使用，竟基於意圖為自己不法所有之概括犯意，先後於九十
    五年四月十六日上午十時許、同月十七日上午十時許、同月
    十七日十六時許，至該址十一、十二樓，均持客觀上足以傷
    害人之生命、身體而可供作兇器使用之十字起子（未扣案）
    ，拆卸裝置該址十一、十二樓之窗型冷氣機（不含外框）共
    計十八台（起訴書誤為二十四台），並僱請不知情之丁○○
    （另由臺灣臺中地方法院檢察署檢察官為不起訴處分）幫忙
    搬運，連續以上開方式竊得窗型冷氣機共十八台。之後，丙○○再以乙○○所提供（起訴書誤為丙○○所有）車牌號碼
    ＢＵ－８７７５號自小貨車，分別於九十五年四月十六日上
    午十一時許、同年月十七日上午十一時許、同年月十七日十
    七時許，分批將上開竊得之窗型冷氣機載運至臺中市○○區
    ○○路永和巷十六號金泰資源回收場，以每公斤新臺幣（下
    同）十二元之代價，售與不知情之林美，分別得款二千一
    百六十元、二千六百四十元、二千六百四十元，除部分朋分
    丁○○外，餘均供己花用。嗣為乙○○發覺報警處理，經警
    循線於九十五年四月十八日上午十時五十分許，在臺中市北
    屯區永和巷十六之一號查獲。
二、案經臺中市警察局第五分局報告臺灣臺中地方法院檢察署檢
    察官偵查起訴。
    理    由
一、訊據被告丙○○對於其有受證人乙○○委託清理位在臺中市
    ○區○○路一六七號七樓之四倉庫內之廢棄物，並有於九十
    五年四月十六日上午十時許、同月十七日上午十時許、同月
    十七日十六時許，持十字起子，至同址十一、十二樓，將各
    房間內之窗型冷氣機共計十八台拆卸，並僱請證人丁○○幫
    忙搬運，再以證人乙○○所提供車牌號碼ＢＵ－８７７５號
    自小貨車，分別於九十五年四月十六日上午十一時許、同年
    月十七日上午十一時許、同年月十七日十七時許，分批將上
    開窗型冷氣機載運至臺中市○○區○○路永和巷十六號金泰
    資源回收場，以每公斤十二元之代價，售與證人林美，分
    別得款二千一百六十元、二千六百四十元、二千六百四十元
    等事實，固坦承不諱，但矢口否認有何竊盜犯行，辯稱：證
    人乙○○亦有委託伊清理上址十一、十二樓，要伊將包含冷
    氣機在內的全部東西都清走，並非竊盜云云。經查：
（一）上揭犯罪事實，除有被告上開自白外，業據證人乙○○於
      警詢及本院審理時證述綦詳，復經證人丁○○於警詢及本
      院審理時證稱：伊有受僱於被告清理本件廢棄物，上址十
      一、十二樓之冷氣機是被告以十字起子拆卸後，再由伊協
      助搬運，並分別於九十五年四月十六日上午十一時許、同
      年月十七日上午十一時許、同年月十七日十七時許，分三
      次載往金泰資源回收場變賣等語，及金泰資源回收場收售
      員即證人林美於警詢時證稱：被告有於九十五年四月十
      六日上午十一時許、同年月十七日上午十一時許、同年月
      十七日十七時許，載運窗型冷氣機共計十八台前來變賣，
      該回收場係以每公斤十二元之價格收購，計支付被告二千
      一百六十元、二千六百四十元、二千六百四十元，由於被
      告每次皆載運冷氣來販售，伊覺得怪異，故於九十五年四
      月十八日上午十時三十分許被告再度前來時，伊即報警處
      理等語屬實，並有臺中市警察局第五分局搜索扣押筆錄暨
      扣押物品目錄表、贓物認領保管單、進貨秤量單、照片附
      卷可稽。
（二）被告雖以前揭情詞置辯，並聲請傳喚證人丁○○以佐其說
      ，但查：
  １、證人乙○○於本院審理時結證稱：伊只有委請被告清理臺
      中市○區○○路一七六號七樓之四倉庫內之廢棄物，並未
      委託被告清理同址十一、十二樓房內物件，十一、十二樓
      房間內之冷氣雖有八年，但因該棟大樓原本經營海派酒店
      ，已停業六年，故冷氣只使用二年，狀況還很好，不可能
      當廢棄物處理，案發後去找回收場老闆時，老闆也懷疑冷
      氣這麼新，為何要當廢棄物，所以才登記被告車號。又該
      棟十一、十二樓的地毯都還黏在地上，因為有漏水問題，
      故請人拆卸天花板整修，伊還沒有要清理這兩個樓層，沒
      有廢棄物可以清理，更不可能要運走冷氣等語，核與被告
      辯稱：證人乙○○有委託伊清理同棟十一、十二樓，並要
      伊搬走冷氣云云，已不相符。
  ２、證人丁○○於本院審理時雖附和被告之辯解，到庭結證稱
      ：被告原本跟伊表示要清理同棟七樓，後來伊到場清理時
      ，證人乙○○有帶伊與被告至同棟十一樓及十二樓去看，
      並表示這兩個樓層也要清理，地毯、髒東西、電器品、冷
      氣都要清理掉云云（本院卷第四十二、七十頁），但：
    (1)證人丁○○此部分所言，業據證人乙○○當庭堅詞否認，
      已詳如前述，且證人丁○○前於警詢時係證稱：被告並未
      承包該棟十一、十二樓之清理工作，會進入十一、十二樓
      是因為被告告知伊該二樓層冷氣都壞掉，可以拆冷氣去賣
      ，伊不知道狀況，才與被告一起拆卸冷氣等語（警卷第十
      一、十二頁），並無隻字片語提及證人乙○○曾帶同被告
      與證人丁○○至同棟十一、十二樓查看並要求渠等清理之
      情事，核與證人乙○○所證，又相一致。
    (2)證人丁○○雖到庭證稱：警詢時伊因前一晚喝酒，有宿醉
      ，沒有想到上情，才沒有講出來等語（本院卷第四十三頁
      ），但觀諸證人丁○○之二份警詢筆錄（警卷第七至十三
      頁），可知證人丁○○於九十五年四月十八日上午十一時
      三十分許係由被告帶同警方至證人丁○○當時之居所即臺
      中市○區○○路四五之四號四樓，由警帶回製作警詢筆錄
      ，第一份雖於當日上午十一時三十分許開始製作，但僅告
      以權利事項，於當日上午十一時四十五分許即因故未再繼
      續，迨至當日十七時許起，始製作第二份警詢筆錄等情，
      有證人丁○○上開二份警詢筆錄在卷可佐。是以證人丁○○於當日上午十一時三十分許為警帶回警局時，縱使確有
      其所稱宿醉之情形，但在經過五個半小時之休息後，依常
      情，精神狀況應已大致回復；另綜觀證人丁○○於第二份
      警詢筆錄之陳述，可知證人丁○○對於各項問話，並未呈
      現不能理解或答非所問之情形，對於警方質疑其是否早知
      被告沒有承包該址十一、十二樓，仍與被告一起進入偷竊
      冷氣一事，猶能為自己辯解稱：因我不知道狀況，是被告
      叫伊一起進入拆冷氣的（伊為被告所僱之工人）等語（警
      卷第十二頁）。基此，證人丁○○於第二份警詢筆錄之陳
      述，應無受宿醉影響而遺忘部分事發經過之情狀，已臻明
      確。尤以證人乙○○究竟有無委託被告、證人丁○○清理
      同址十一、十二樓，乃攸關證人丁○○是否共犯本件竊盜
      犯行之關鍵點，證人乙○○有無委託又屬單純之事，倘若
      證人乙○○確曾帶同被告、證人丁○○至同址十一、十二
      樓，並委託渠等二人清理該二樓層（含清走冷氣），則在
      警員質疑證人丁○○是否與被告共犯本件竊案時，證人丁○○當會提及係受證人乙○○委託清理之事實，而無遺忘
      此有利於己之重要事項之理。
    (3)從而，證人丁○○於警詢時未曾提及證人乙○○曾帶同伊
      與被告至同址十一、十二樓，並委託渠等二人清理該二樓
      層等情狀，適足以佐證證人乙○○於本院審理時之上開證
      述，係有所據。
  ３、又被告於本院審理時係辯稱：證人乙○○是同時請伊清理
      上址七、十一、十二樓，清理三個樓層之代價總共四千元
      云云（偵查卷第六頁、本院卷第二十二頁）；證人丁○○
      於本院審理時則結證稱：被告向伊表示證人乙○○要清理
      上址七樓，代價是四千元，伊覺得不合理，後來是被告承
      包下來，被告表示證人乙○○說房內有資源回收的東西可
      以拿去賣，伊才願意。伊到場後，證人乙○○又帶渠等二
      人至同棟十一、十二樓，表示該二樓層順便也要清理，所
      以伊做得很不是滋味等語（本院卷第四十二、四十四至四
      十五頁），可知被告及證人丁○○對於證人乙○○何時委
      託渠等清理同棟十一、十二樓之經過，各自陳述之情節已
      有不同。另訊之證人乙○○委託被告與證人丁○○清理同
      棟十一、十二樓之工作內容，被告係供稱：須將冷氣、電
      視、地毯、木材搬走，全部東西都要清走等語（本院卷第
      二十二頁）；證人丁○○則先證稱：要清理樓梯間一些廢
      棄的地毯、垃圾、裏面不要的茶壺，冷氣也不要等語（本
      院卷第四十四、七十頁），經證人乙○○當庭質疑十一、
      十二樓之地毯還黏在地板上，沒有地毯或廢棄物要清理等
      語，並經本院提示卷附現場照片，顯示地毯仍鋪在地板上
      後，證人丁○○又改稱：是清理一些廢棄物，例如不要的
      板子、塑膠袋的大袋子等，不是地毯等語（本院卷第七一
      至七二頁），此又可知，被告與證人丁○○就同棟十一、
      十二樓要負責清理之內容物，彼此之陳述又相歧異。準此
      ，證人丁○○就證人乙○○委託清理同棟十一、十二樓之
      時點及清理內容，既與被告均為不同之陳述，則被告所辯
      ：證人乙○○有委託伊清理同棟十一、十二樓云云，是否
      可信，更啟人疑竇。
  ４、另觀諸卷附現場照片，可知上址十一、十二樓層雖然無人
      使用，少部分房間之地板尚留有些許木片等雜物，但內部
      之門扇、窗簾、牆壁、天花板、燈具、桌椅、地毯等等陳
      設，均屬完好，仍有使用價值，整體觀之，與一般須將內
      部物件全部清運之棄置處所或廢棄物迥然不同；再參以被
      告及證人丁○○於清理同棟七樓之四時，證人乙○○曾要
      求渠等二人將同棟七樓之四之床墊搬至同棟十二樓之事實
      ，為被告、證人乙○○所不爭執（本院卷第七十三頁），
      衡諸常情，證人乙○○若有清理同棟十一、十二樓之計畫
      ，並請被告協助清運該二樓層之全部物件，當無可能再請
      被告將其他樓層之物品搬運至該二樓層置放；而被告依約
      定，亦當積極地不分物品種類，將所有廢棄物清運，又豈
      有僅拆除該二樓層內之十八台冷氣，卻任憑其他物件仍留
      在屋內不予處理之理？尤以被告於偵查中尚自陳：證人乙○○曾於九十四年十月間委託伊清理同棟十、十一樓屋內
      所有物品等語（偵查卷第六頁），則被告既已於九十四年
      十月初受證人乙○○之請託將該棟十一樓之屋內「所有物
      品」均清理完畢，證人乙○○實無於短短數月後再次清理
      該樓層之理！據上，被告前開所辯，更顯與情理有悖，委
      不可採。
  ５、綜合上情，應認證人乙○○證稱：並未委託被告清理同棟
      十一、十二樓之廢棄物等語，合於事理，又查無瑕疵可指
      ，堪信係與事實相符，足以採認。反之，被告所為辯解，
      則無證據可佐，又與情理有違，自不可取。
（三）被告明知上址十一、十二樓之窗型冷氣機均係證人乙○○
      所有，且證人乙○○並未委託其清運，竟擅自持十字起子
      拆卸，再載運至金泰資源回收場，變價得款供己花用，其
      主觀上確有為自己不法所有之意圖，至臻明確。
（四）從而，本件事證明確，被告上開竊盜犯行，洵堪認定。
二、新舊法比較之說明：
（一）刑法第二條第一項規定：
      查被告行為後，刑法第二條第一項業於九十四年二月二日
      修正公布，並自九十五年七月一日起施行。修正後刑法第
      二條第一項規定，已將新舊法律適用之「從新從輕」原則
      ，改採「從舊從輕」原則，而此規定僅係規範行為後法律
      變更所生新舊法律比較適用之準據法，並非實體刑罰法律
      ，自不生行為後法律變更之比較適用之問題，應逕行適用
      新法第二條第一項之規定，為「從舊從輕」之比較。
（二）刑法第五十六條連續犯之規定：
　　　查被告行為後，刑法第五十六條連續犯之規定，業於九十
      四年二月二日修正公布刪除，並自九十五年七月一日施行
      ，則被告之犯行，因行為後新法業已刪除連續犯之規定，
      此刪除雖非犯罪構成要件之變更，但顯已影響行為人刑罰
      之法律效果，自屬法律有變更，依新法第二條第一項規定
      ，比較新、舊法結果，仍應適用較有利於被告之行為時法
      律即舊法論以連續犯（最高法院九十五年第八次刑事庭會
      議決議參照）。
三、查被告行竊時所攜帶之十字起子一支，得用以拆卸冷氣，足
    見質的堅硬，在客觀上足對人之生命、身體構成威脅，應屬
    兇器。是核被告所為，係犯刑法第三百二十一條第一項第三
    款之攜帶兇器竊盜罪。被告先後三次竊行，時間緊接，觸犯
    構成要件相同之罪名，係基於概括之犯意為之，應依連續犯
    規定，論以一罪，並依法加重其刑。爰審酌被告前於九十四
    年間因詐欺案件，經本院以九十四年度易字第一０八三號判
    處有期徒刑四月確定，於九十五年四月十八日入監執行後，
    於九十五年八月十七日執行完畢，除此之外，別無其他犯罪
    紀錄，素行尚可，有臺灣高等法院被告前案紀錄表可按，其
    正值壯年，為圖私利，卻不思勞動生產，冀圖不勞而獲，利
    用受託清理同棟七樓之四之便，犯下前述竊行，竊取之窗型
    冷氣機合計十八台，對證人乙○○造成之財物損失不小，持
    以變賣後獲取之價款非少，且持十字起子行竊，對於他人生
    命、身體存有潛在危險，手段並非平和，幸未因而加害任何
    人，再考之被告之智識、生活狀況、與證人乙○○原係房客
    、房東關係，並受委任代為清運同上址七樓之四之廢棄物，
    暨被告犯後始終未能坦認犯行，砌詞矯辯，態度不佳等一切
    情狀，量處如主文所示之刑。
四、公訴人雖認被告竊取之冷氣機共計二十四台，但除上開十八
    台之竊行，業經本院審認如前外，其餘六台窗型冷氣機之竊
    盜事實，僅有證人乙○○之單一指訴，並無其他補強證據可
    資佐實，尚難遽認被告另有行竊此六台窗型冷氣機之犯行，
    惟公訴人認此部分犯行與前揭論罪科刑之竊盜犯行間，有連
    續犯之關係，爰不另為無罪之諭知，附此明。
據上論斷，應依刑事訴訟法第二百九十九條第一項前段，刑法第
二條第一項前段、第五十六條（修正前）、第三百二十一條第一
項第三款，判決如主文。
本案經檢察官甲○○到庭執行職務
中　　華　　民　　國　　96　　年　　4 　　月　　24　　日
            刑事第十一庭  審判長法　官　吳進發
                                法　官　王世華
                                法　官　莊嘉蕙
以上正本證明與原本無異。
如不服本判決，應於送達後十日內向本院提出上訴狀（須附繕本
），上訴於臺灣高等法院臺中分院。
                                書記官　魏愛玲
中　　華　　民　　國　　96　　年　　4 　　月　　24　　日
附錄論罪科刑法條
中華民國刑法第321條第1項（加重竊盜罪）
犯竊盜罪而有左列情形之一者，處六月以上、五年以下有期徒刑
：
一　於夜間侵入住宅或有人居住之建築物、船艦或隱匿其內而犯
    之者。
二　毀越門扇、牆垣或其他安全設備而犯之者。
三　攜帶兇器而犯之者。
四　結夥三人以上而犯之者。
五　乘火災、水災或其他災害之際而犯之者。
六　在車站或埠頭而犯之者。
